臺灣高雄地方法院刑事判決　　　　　　 100年度易字第1514號
公　訴　人　臺灣高雄地方法院檢察署檢察官
被　　　告　余崇逢
上列被告因傷害案件，經檢察官提起公訴（99年度偵字第37196
號、100 年度偵字第5787、5788號），本院判決如下：
    主  文
余崇逢犯傷害罪，處拘役拾伍日，如易科罰金，以新臺幣壹仟
元折算壹日。
    事  實
一、余崇逢因涂新安時常將車輛停放於其址設高雄市左營區○○
    ○路173 號之住處附近，內心不滿已久，嗣於民國99年9 月
    26日晚上7 時50分許，余崇逢又見涂新安將車輛停放於其上
    開住處旁，遂忿而持磚塊朝涂新安所在處丟擲，涂新安見狀
    乃持不詳之木板衝向余崇逢理論，余崇逢不甘示弱亦持不詳
    之木板衝向涂新安，2 人遂各基於傷害之犯意分持木板互毆
    對方之身體，致涂新安受有前胸及腹部擦挫傷、左後耳擦傷
    等傷害（涂新安所涉傷害部分業經本院另案判處拘役30日確
    定）。
二、案經涂新安訴由高雄市政府警察局左營分局報請臺灣高雄地
    方法院檢察署檢察官偵查起訴。
    理  由
壹、證據能力部分：
一、按「除前3 條之情形外，下列文書亦得為證據：... 二、除
    顯有不可信之情況外，從事業務之人於業務上或通常業務過
    程所須製作之紀錄文書、證明文書。」刑事訴訟法第159 條
    之4 第2 款定有明文。查高雄榮民總醫院（下稱榮總醫院）
    100 年9 月26日診斷證明書，係依病歷所轉錄之證明文書，
    且其記錄時亦無預見日後將作為證據之偽造動機，虛偽之可
    能性較小，且如讓製作者以口頭方式在法庭上再重述過去之
    事實或數據，實際上有其困難，具有一定程度之不可代替性
    ，復無顯不可信之情況，依上開規定，上開診斷證明書有證
    據能力。
二、次按被告以外之人（包括證人、鑑定人、告訴人、被害人及
    共同被告等）於審判外之陳述雖不符刑事訴訟法第159 條之
    1 至之4 等4 條之規定，而經當事人於審判程序同意作為證
    據，法院審酌該言詞陳述或書面陳述作成時之情況，認為適
    當者，得為證據。刑事訴訟法第159 條之5 第1 項定有明文
    。查本判決後述所引用文書形式之供述證據，其性質雖屬傳
    聞證據，且當事人均已知上述證據乃傳聞證據，於本院審理
    時均同意作為證據（參本院一卷第29頁），本院審酌該文書
    形式之供述證據，無證據證明此等證據有何遭變造或偽造情
    事，認為以之作為本件論証之證據，均與待證事實具有關聯
    性，作為本案之證據亦屬適當，揆諸前開規定，上開證據均
    具有證據能力。
三、卷附照片，係傳達照相當時現場情況，而透過照片傳達與現
    場實況一致之內容，並不存在人對現實情形之知覺、記憶所
    經常發生的表現錯誤，是認照片之性質係非供述證據，並無
    傳聞法則之適用，且亦別無證據證明上開照片有經偽造、變
    造或不法之情形，自有證據能力。
貳、認定被告余崇逢有罪所憑之證據及理由：
一、訊據被告余崇逢（下稱被告）矢口否認有何傷害告訴人涂新
    安之犯行，辯稱：其沒有毆打涂新安，反而是涂新安持木板
    毆打其成傷，本件係涂新安故意說謊陷害，其並無傷害涂新
    安之犯行云云。經查：
  (一)被告係因告訴人涂新安時常將車輛停放於其址設高雄市左營
    區○○○路173 號之住處附近，因而心生不滿一情，除據被
    告供承不諱外，並有刑事告訴狀、照片4 張附卷可稽（參偵
    三卷第1 ～7 頁）；嗣於99年9 月26日晚上7 時50分許，被
    告又見告訴人涂新安將車輛停放於其上開住處旁，遂忿而持
    磚塊朝告訴人涂新安丟擲，告訴人涂新安見狀乃持不詳之木
    板衝向被告理論，被告不甘示弱亦持不詳之木板衝向告訴人
    涂新安，2 人遂分持木板互毆，涂新安因而受有前胸及腹部
    擦挫傷、左後耳擦傷等傷害之事實，業據證人即告訴人涂新
    安於本院審理時證稱：其因停車問題長期與被告有所爭執，
    案發當天被告認為其車輛又停在被告家前面，但事實上其係
    停在被告家旁邊，不知為何被告仍一直對其辱罵，還朝其丟
    擲磚塊，其遂忿而衝向被告理論，並持木板揮打被告背部、
    臀部，被告亦隨手持地上之木條朝其胸部、腹部等處揮打，
    之後雙方就各自返回住處，不久被告就報警，經其向員警敘
    述案發經過後，員警乃對其傷處及地上磚塊拍照，並要其前
    往醫院驗傷，其原本想息事寧人，但後來得知被告對其提告
    也只好對被告提出告訴等語（參本院二卷第14～19頁），並
    有榮總醫院100 年9 月26日診斷證明書、現場照片4 張、左
    營派出所職務報告書在卷可按（參警卷第11～13頁，本院二
    卷第34頁），本院觀諸上開現場照片，除在證人涂新安所在
    之處，發現確有不詳之磚塊掉落於地外，且觀之證人涂新安
    身上之傷痕，在其前胸、腹部處亦發現有多處呈長條型紅腫
    之傷勢，核與證人涂新安所證「被告朝其丟擲磚塊，並持地
    上之木條朝其胸部、腹部等處揮打」等情，均若合符節，足
    徵證人涂新安上開所述，可信度極高，且有客觀證據足資佐
    證，實堪採信。從而，被告有於上開時、地，持不詳之木板
    毆打證人涂新安成傷害之事實，應可認定。
  (二)被告固辯稱：其沒有毆打涂新安，反而是涂新安持木板毆打
    其成傷，本件係涂新安故意說謊陷害，其並無傷害涂新安之
    犯行云云，然被告於上開時地毆打證人涂新安成傷一節，已
    據本院認定如前，並詳述證人涂新安之證述與客觀證據相合
    而得心證之理由，被告除一再辯稱其未毆打涂新安外，並無
    法舉證以證明其所述為實，所辯已難採信；況證人涂新安就
    其亦持木板毆打被告一事，於警詢、偵查及本院另案審理時
    均坦承不諱，並經本院判處拘役30日確定，有本院100 年度
    簡字第4623號簡易判決書附卷可考，倘證人涂新安欲說謊誣
    陷被告，其大可不必承認持木板毆打被告之事實，然證人涂
    新安始終均未如此陳述，足見證人涂新安證述其與被告互毆
    對方身體一事確與事實相符，並無誣陷被告之動機及事實存
    在，是被告上開所辯，應係事後卸責之詞，不足採信。
  (三)至被告當庭請求傳喚證人余清地到庭證述案發經過，然證人
    余清地經本院合法傳喚並未到庭之事實，有戶役政連結作業
    系統、本院送達證書附卷可參（見本院二卷第29、30頁），
    且被告與證人涂新安互毆之時，除涂新安兒子在場外，並無
    其他人在場見聞之事實，亦據證人涂新安於本院審理時證述
    明確（參本院二卷第19頁），本院因認無傳喚證人余清地到
    庭證述之必要，附此敘明。
  (四)綜上所述，本件事證已臻明確，被告前揭傷害犯行，洵堪認
    定。
二、核被告所為，係犯刑法第277 條第1 項之普通傷害罪。爰審
    酌被告不知謹言慎行，僅因與告訴人涂新安之停車糾紛，即
    率爾持木板毆打告訴人成傷，所為實無可取；且其於犯後猶
    未坦承犯行，亦未與告訴人達成和解，顯見並無以實際行動
    填補損害之心，難見犯後有何悔意，復考量其動機、手段、
    告訴人所受傷勢非重，及坦承與被告互毆之告訴人經本院判
    處拘役30日等一切情狀，量處如主文所示之刑，並參酌其學
    歷、經濟狀況（參警卷第4 頁），諭知以新臺幣1,000 元折
    算1 日之易科罰金折算標準，以示懲儆。末被告持以毆打告
    訴人成傷之不詳木板，並未扣案，且被告始終否認犯行，致
    本院無從得知是否係被告所有之物，參酌告訴人涂新安於本
    院審理時證稱：被告隨手持地上之木板朝其揮打等語（參本
    院二卷第16頁），應可認上開不詳之木板應非被告所有之物
    ，爰不另予宣告沒收，併此指明。
據上論斷，應依刑事訴訟法第299 條第1 項前段，刑法第277 條
第1 項、第41條第1 項前段，刑法施行法第1 條之1 ，判決如主
文。
本案經檢察官陳登燦到庭執行職務。
中    華    民    國   100    年    12    月    22    日
                  刑事第十五庭  法  官    王俊彥
如不服本判決應於收受判決後10日內向本院提出上訴書狀，並應
敘述具體理由。其未敘述上訴理由者，應於上訴期間屆滿後20日
內向本院補提理由書(均須按他造當事人之人數附繕本)「切勿逕
送上級法院」。
以上正本證明與原本無異。
中    華    民    國   100    年    12    月    22    日
                                書記官    黃園芳
附錄本案論罪法條：
中華民國刑法第277 條
（普通傷害罪）
傷害人之身體或健康者，處3 年以下有期徒刑、拘役或1 千元以
下罰金。
犯前項之罪因而致人於死者，處無期徒刑或7 年以上有期徒刑；
致重傷者，處3 年以上10年以下有期徒刑。